臺灣高雄地方法院交通事件裁定　　　 100年度交聲字第1906號
原處分機關　交通部公路總局高雄區監理所
法定代理人　劉育麟
異　議　人　蘇柏諺
上列異議人即受處分人因違反道路交通管理處罰條例案件，對於
交通部公路總局高雄區監理所民國100 年8 月31日所為之處分（
原處分案號：高監營裁字第裁80-B00000000號、第裁80-B000000
00號），聲明異議，本院裁定如下：
    主  文
原處分均撤銷。
蘇柏諺均不罰。
    理  由
一、原處分意旨略以：異議人即受處分人蘇柏諺（下稱異議人）
    於民國100 年1 月8 日凌晨4 時27分許，騎乘車牌號碼093-
    HGP 號重型機車，在高雄市○○路與中正路段，有「二輛以
    上汽車共同在道路上競駛」、「駕駛汽車與他車共同在道路
    上競駛」之違規行為，依道路交通管理處罰條例第43條第3
    項、第4 項規定，分別裁處罰鍰新臺幣（下同）3 萬元，吊
    銷駕駛執照，及3 年內不得考領駕駛執照，並應參加道路安
    全講習；吊扣汽車牌照3 個月。
二、異議意旨略以：異議人於前日夜間11時許與同學在新堀江附
    近慶生至翌日凌晨3 、4 點結束後，即與同學相約至附近店
    家吃早餐，包含其在內，同學分乘5 、6 部機車前往，其因
    不知地點為何，即跟隨前方同學車輛行進，並沒有相約飆車
    或競速行駛，爰依法提出聲明異議等語。
三、按本條例所用名詞釋義如下：……八、車輛：指在道路上以
    原動機行駛之汽車(包括機器腳踏車)或以人力、獸力行駛之
    車輛。汽車駕駛人，駕駛汽車有(一)在道路上蛇行，或以其他
    危險方式駕車；(二)行車速度，超過規定之最高時速60公里以
    上；(三)拆除消音器，或以其他方式造成噪音等情形之一者，
    處6000元以上2 萬4000元以下罰鍰，並當場禁止其駕駛。前
    項情形因而肇事者，並吊銷其駕駛執照。2 輛以上之汽車共
    同違反第1 項規定，或在道路上競駛、競技者，處汽車駕駛
    人3 萬元以上9 萬元以下罰鍰，並當場禁止其駕駛及吊銷其
    駕駛執照，復應接受道路交通安全講習，道路交通管理處罰
    條例第43條第1 至3 項、第24條第1 項第3 款定有明文。次
    按，法院受理有關交通事件，準用刑事訴訟法之規定，道路
    交通管理處罰條例第89條前段定有明文，又犯罪事實應依證
    據認定之，無證據不得認定犯罪事實，刑事訴訟法第154 條
    第2 項亦定有明文，而此規定依前開道路交通管理處罰條例
    第89條前段之規定，於法院受理有關交通事件時，自應予以
    準用。
四、經查：
  (一)本件異議人於100 年1 月8 日凌晨4 時27分許，騎乘車牌號
    碼093-HGP 號重型機車，在高雄市○○路與中正路段時，經
    警方現場蒐證，嗣後以異議人所騎乘之前開機車有「二輛以
    上汽車共同在道路上競駛」、「駕駛汽車與他車共同在道路
    上競駛」之違規行為為由，依道路交通管理處罰條例第43條
    第3 項、第4 項規定逕行舉發，並由原處分機關依據上開規
    定，分別裁處罰鍰新臺幣（下同）3 萬元，吊銷駕駛執照，
    及3 年內不得考領駕駛執照，並應參加道路安全講習；吊扣
    汽車牌照3 個月之事實，業據異議人於本院調查訊問時自承
    在卷；並有高雄市政府警察局舉發違反道路交通管理事件通
    知單及送達證書、交通部公路總局高雄區○○○○○道路交
    通管理事件裁決書及送達證書在卷可稽，前開事實堪以認定
    。
  (二)本件原處分機關係以高雄市政府警察局新興分局員警錄影蒐
    證所提出之蒐證照片6 張為據，惟新興分局員警之蒐證光碟
    內容顯示：影片時間共2 分26秒，包括異議人騎乘之機車等
    數部機車行駛在中華路機車道，右轉五福二路後，均行駛在
    五福二路外側車道（機車左側仍有2 車道可供通行），右轉
    中山二路後，6 部機車均行駛在中山二路外側車道（機車左
    側仍有2 車道可供通行），並在中山二路與青年路口等紅燈
    ，綠燈後繼續行駛在外側車道，其中6 部機車在中山二路與
    苓雅一路口綠燈時，在外側車道直接左轉苓雅一路後，6 部
    機車行駛在苓雅一路車道上，轉彎時其中1 部機車超越中央
    雙黃線，但隨即返回原車道，在苓雅一路與林森一路口減速
    後闖紅燈，但經過路口時號誌轉為綠燈，並在苓雅一路與忠
    孝二路口某早餐店前停車等情，業經本院勘驗上開蒐證光碟
    無誤，並有勘驗筆錄在卷可稽。依上開勘驗內容以觀，異議
    人與他人等於行經中山二路、苓雅一路口綠燈時，當時中山
    一路對向車道不多，且均無車輛正準備通過苓雅一路路口，
    異議人與他人等即未依規定2 段式左轉進入苓雅一路，未達
    壅塞道路之程度；於行駛在苓雅一路車道上時，雖有其中1
    部機車一度跨越中央雙黃線駛入對向車道，隨即返回原車道
    之情形，而苓雅一路僅單一車道，異議人與他人等因前後跟
    車而成數部機車併排行駛，而該部機車雖一度駛入對向車道
    ，但隨即返回原車道，足認該車應係不慎跨越中央雙黃線，
    亦非蛇行駕駛；又行經苓雅一路與林森一路路口時，行進在
    前之車輛，雖有闖紅燈之情形，惟尚未通過路口，即變換成
    綠燈，其餘車輛則同時於紅燈轉換成綠燈時通過，通過後約
    50公尺即到達早餐店而停車，除上開違規行為部分，其餘於
    外側車道駕駛、停等紅燈等之駕駛行為，尚均符合道路交通
    安全規則之規定。異議人辯稱僅係一同去吃早餐，沒有相約
    飆車等語，應屬可採。另異議人上開駕駛行為是否涉犯刑法
    第185 條第1 項以飆車方法，壅塞陸路致生往來之危險罪嫌
    部分，亦經臺灣高雄地方法院檢察署檢察官以100 年度偵字
    第11199 號為不起訴處分確定在案，有上開不起訴處分書在
    卷可稽，附此敘明。是縱認異議人等有未依規定2 段式左轉
    、超越雙黃線行駛、闖紅燈之違規行為，惟上開違規行為，
    經核尚與在道路上蛇行、競駛、競技、逆向行駛或壅塞道路
    等危險駕車方式之情形不相當，是難認異議人有何與他車競
    駛之違規行為。
五、綜上，原處分機關遽予認定異議人有「2 輛以上汽車共同在
    道路上競駛」、「駕駛汽車與他車共同在道路上競駛」之違
    規行為，依道路交通管理處罰條例第43條第3 項、第4 項規
    定，分別裁處罰鍰3 萬元，吊銷駕駛執照，及3 年內不得考
    領駕駛執照，並應參加道路安全講習；吊扣汽車牌照3 個月
    等，容有未洽，異議人聲明異議，均有理由，自均應由本院
    予以撤銷，並均諭知不罰。
六、據上論斷，應依道路交通事件處理辦法第19條前段，裁定如
    主文。
中    華    民    國   100    年    10    月    31    日
                  交通法庭    法  官  謝文嵐
以上正本證明與原本無異。
如不服本裁定應於送達後5 日內向本院提出抗告狀。
中    華    民    國   100    年    10    月    31    日
                              書記官  鄒秀珍